【裁判字號】    92,聲再,161
【裁判日期】    921128
【裁判案由】    聲請再審
【裁判全文】
臺灣高等法院高雄分院刑事裁定                    九十二年度聲再字第一六一號
    聲  請  人
    即受判決人  甲○○
右列聲請人因傷害及恐嚇案件，對於本院九十二年度上訴字第六二七號中華民國九十
二年六月十二日確定判決（臺灣高雄地方法院九十一年度訴字第一三九七號、臺灣高
雄地方法院檢察署九十年度偵字第一八八六０號），聲請再審，本院裁定如左：
      主  文
再審之聲請駁回。
      理  由
一、聲請意旨略稱：（一）按受有罪判決之人已證明其係被誣告者，得提起再審，被
    告於一審即陳稱告訴人於警訊所述有誣告之情事，檢察官未就本案之誣告罪追加
    起訴，被告業已就本案之誣告或偽證提起告訴，爰依刑事訴訟法第四百二十條第
    一項第三款聲請再審。（二）告訴人黃蔡蓮嬌於偵查、審判中均未出庭，告訴人
    張小琴及廖承德出庭應訊，未給予被告辯解之機會，原確定判決採為不利被告之
    證據，有違刑事訴訟直接審理之原則，且亦違反刑事訴訟法第二條之規定。
二、按有罪之判決確定後，受有罪判決之人，已證明其係被誣告者，得聲請再審，刑
    事訴訟法第四百二十條第一項第三款定有明文，上開法條所稱已證明者，係指除
    已經確定判決為證明者外，必須有相當之證據足以證明者，始屬相符，此觀諸同
    法條第二項後段所載其刑事訴訟不能開始或續行，非因證據不足者之文義自明（
    最高法院八十六年度台抗字第一六四號裁定參照）。又法院認為無再審理由者，
    應以裁定駁回之。經前項裁定後，不得更以同一原因聲請再審，刑事訴訟法第四
    百三十四條第二項定有明文。
三、本案原確定判決認被告有傷害、恐嚇罪行，係採用證人即告訴人黃蔡蓮嬌、張小
    琴、張麗琪於警訊及告訴人廖承德於警訊及第一審之證述，參以聲請人坦承居間
    介紹上開告訴人張小琴等人向地下錢莊借錢，並約定以一千元之代價，負責催討
    本息工作，若未收取帳款完畢時，其需負保證責任，而證人即告訴人等均無法如
    期返還借貸，遭聲請人當面或電話恐嚇催債，甚遭毆打成傷，有登載收款情形之
    帳冊、驗傷單足憑等情，乃綜合全部卷證，認上開告訴人即證人於警訊及第一審
    證述符合常情，為真實可採，作為認定聲請人犯行之依據，此有判決書影本在卷
    可憑。聲請人前開（一）以其係受誣告為由聲請再審，惟其僅係向檢察署提出偽
    證及誣告之告訴，並未提出告訴人黃蔡蓮嬌、張小琴、張麗琪、廖承德偽證或誣
    告之確定判決，聲請人雖主張本件原確定判決之審理期間，即係聲請人被誣告不
    能開始之原因，惟聲請人並未提出足資證明其受誣告之相當證據，揆諸前揭說明
    ，自為無理由。至於前開（二）部分，被告前已就相同之理由，向本院聲請再審
    ，並經本院以聲請人之聲請為無理由，駁回再審之聲請，此有本院九十二年度聲
    再字第九十七號裁定在卷可憑，聲請人就此部分，再為聲請，揆之前揭規定，此
    部分再審為不合法，亦應予駁回。
四、爰依刑事訴訟法第四百三十三條、第四百三十四條第一項，裁定如主文。
中      華      民      國    九十二    年     十一     月    二十八    日
                              臺灣高等法院高雄分院刑事第五庭
                                  審判長法官  吳水木
                                        法官  洪慶鐘
                                        法官  趙文淵
右正本證明與原本無異。
不得抗告。
                                  法院書記官  吳新貞
中      華      民      國    九十二    年     十一     月    二十八    日


司法院資訊處製作；財團法人民間司法改革基金會備份。
